# 对超额亏损全资子公司应收款损失在合并报表层面如何处理

提问人：自在猪 时间：2015-02-08 21:20:24
A公司投资 40 万全资控股B公司，至 2014 年现在已累计亏损 1200 万，A公司准备 2015 年关闭清算B公司，A公司 2014 年对历年借给B公司的应收款 1250 万全额计提坏账准备，已在母公司报表中体现，但在合并报表时，根据规定，抵消内部应收款所提取的坏账准备。
我有两点疑问请教陈版主以及各位老师：
1 、A公司对B公司应收款 1250 万，根据B公司经营情况已无法收回，单体报表已体现损失，但合并报表无法体现（计提的坏账准备已抵消）？ 2 、如果认为上述坏账损失，在合并报表时已综合反映在超额亏损上，合并利润表当期未确认坏账损失，与实际情况有不一致（当期计提坏账准备），怎么解释？

回答人：chenyiwei
由于B是A的全资子公司，B与A之间的所有往来和内部投资在合并报表层面应完全抵销，B公司的超额亏损冲减合并报表的未分配利润。A的个别报表层面就股东贷款确认的坏账准备在很大程度上与B的净资产负数是重复的。如果A对B的股东贷款构成了“其他实质上构成对被投资单位净投资的长期权益”，即“通常是指长期应收项目。比如，企业对被投资单位的长期债权，该债权没有明确的清收计划、且在可预见的未来期间不准备收回的，实质上构成对被投资单位的净投资”，则应将股权和债权作为一个整体考虑其可收回金额，即把B账面上对A的该笔 1250 万元负债转入权益，针对A账面上的长期股权投资和长期应收款作为一个整体进行抵销。无论如何，A个别报表层面确认的坏账准备应完全抵销。
另外，B处于资不抵债状态很可能不是本年度才出现的情况。这种情况下，A的个别报表层面应在以前年度即对其计提坏账准备和长期股权投资减值准备。如果到本年度才计提准备，则要考虑是否事实上构成了前期差错。